臺灣高等法院高雄分院民事裁定　九十一年度家抗字第五七號
　　　抗　告　人　甲○○○
右抗告人因與相對人乙○○間履行同居事件，對於中華民國九十一年四月二十五日臺
灣高雄地方法院九十年度婚字第九八三號所為裁定提起抗告，本院裁定如左：
      主      文
抗告駁回。
抗告訴訟費用由抗告人負擔。
      理      由
一、抗告意旨略以：抗告人之戶籍固然在高雄市新興區○○○路三七之一號，惟抗告
    人於民國八十九年十月十六日出境前往加拿大與三子團聚，於九十年十一月二日
    始回國，回國後即居住上開戶籍地，因相對人惡意恐嚇並交代管理員，如有抗告
    人之文件，請不要代收並不得轉告，相對人又向法院隱匿抗告人與三子居住之事
    實，指抗告人應受送達之處所不明，而製造公示送達之假象，本件公示送達應不
    合法，不生送達之效力，上訴期間應自九十一年四月十一日抗告人實際收受判決
    之日起算，原審裁定駁回抗告人之上訴，尚有違誤，爰提起抗告等語。
二、按提起上訴，應於第一審判決送達後二十日之不變期間內為之；提起上訴，如逾
    上訴期間者，原第一審法院應以裁定駁回之，民事訴訟法第四百四十條、第四百
    四十二條第一項分別定有明文。經查：抗告人之戶籍雖在高雄市○○○路三七之
    一號六樓，有其戶籍謄本在卷可證，惟據證人即上址大樓管理員居亦誠於本院證
    稱：最近兩年都沒有看到抗告人，今年（即九十一年）四月她有回家，她家人都
    不幫她代收信件，她本人如果不在家，無人收她的信件，我才退給郵差，抗告人
    不在，沒有告訴我她去哪裡，也沒有找別人來代收；她先生沒有說她太太的文件
    不要代收也不得轉告，她先生不談家裡的事等語，足認相對人離開上開戶籍地已
    有二年之久，不知去向，且相對人並無惡意恐嚇並交代管理員如有抗告人之文件
    ，請不要代收並不得轉告之情。參以抗告人聲請補發判決書、提起上訴、抗告，
    狀內所記載之地址均為上開戶籍地址，並無其他地址，是抗告人實際上既非住於
    戶籍地而遷移不明，其大樓管理員因其久未居住該處，又不知其確實地址，因而
    將信件退還郵差，並無不合。至抗告人所指相對人向法院隱匿抗告人與三子居住
    之事實，指抗告人應受送達之處所不明，而製造公示送達之假象云云，則未提出
    證據以實其說，尚難採信。是原審分別於九十年八月二十九日、同年九月二十日
    、同年十月十八日因抗告人應為送達之處所不明，無法送達開庭通知書，有卷附
    之信封三件可稽（原審卷第十九頁、第三五頁、第四十頁），而依相對人之聲請
    ，依民事訴訟法第一百四十九條第一項第一款之規定予以公示送達，原審復於九
    十一年一月十六日送達判決書，亦因抗告人遷移不明而無法送達，此亦有該信封
    可憑（原審卷第七五頁），原審再依民事訴訟法第一百五十條、第一百四十九條
    第一項第一款之規定依職權公示送達，於九十一年二月一日將公示送達通知書黏
    貼於原審法院公佈欄，有公示送達公告稿、公示送達證書足按（原審卷第七六頁
    、第七七頁），其送達於法均無違誤。故依同法第一百五十二條之規定，該送達
    判決於九十一年二月二日發生效力，而於同月二十二日即告判決確定，惟上訴人
    延至同年四月二十三日始行提起上訴，有民事上訴狀足參（原審卷第八六頁），
    已逾二十日上訴之不變期間，依上開說明，其上訴自非合法。原審因而裁定駁回
    抗告人之上訴，並無不合，抗告意旨求予廢棄為無理由，應予駁回。
據上論結，本件抗告為無理由，依民事訴訟法第四百九十二條第一項、第九十五條、
第七十八條，裁定如主文。
中　　　華　　　民　　　國　　九十一　　年　　　七　　　月　　　十九　　日
                                      臺灣高等法院高雄分院民事第一庭
~B1審判長法官　黃金石
~B2　　　法官　吳登輝
~B3　　　法官　魏式璧
右正本係照原本作成。
不得再抗告。
中　　　華　　　民　　　國　　九十一　　年　　　七　　　月　　 二十二 　日
~B法院書記官　林靜霙
                                                                  Ａ
